臺灣桃園地方法院刑事判決　　　　　　　　　　　　　九十年度易字第二七九八號
　　公　訴　人　臺灣桃園地方法院檢察署檢察官
　　被　　　告　乙○○
右列被告因竊盜案件，經檢察官提起公訴（臺灣桃園地方法院檢察署九十年度偵字第
一八五五四號號），及移送併案審理（九十年度偵字第一九六七四號、第二０三五０
號、第二０七０六號），本院判決如左：
    主  文
乙○○連續攜帶兇器竊盜，累犯，處有期徒刑壹年。
    事  實
一、乙○○前有多次竊盜前科，曾於民國八十四年間因偽造文書案件，經本院判處有
    期徒刑五月確定，又於同年間因竊盜及偽造文書等案件，經臺灣板橋地方法院分
    別判處有期徒刑八月、四月，應執行有期徒刑十月確定，前開罪合併執行於八十
    五年十一月二日縮刑期滿執行完畢。竟猶不知悔改，基於意圖為自己不法所有之
    概括犯意，連續於如附表所示之時間、地點，以如附表所示之方法，竊取如附表
    所示之物。分別於如附表所示之時、地為如附表所示之人發現逮捕報警處理。
二、案經桃園縣警察局桃園分局、大園分局報請臺灣桃園地方法院檢察署檢察官偵查
    起訴及移送併案審理。
    理  由
一、訊據被告乙○○除坦承如附表編號三之犯罪事實外，餘均矢口否認有竊盜之犯行
    ，辯稱：如附表編號一之該案，伊僅坐在該置放電鑽之盒子上打電話，不知盒內
    有何物，亦無竊取之意；如附表編號二之該案，伊因機車外之塑膠掉了，僅欲借
    該電鑽鑽其機車，並無竊取之意；如附表編號四之該案，伊僅拿高速切斷機旁之
    手套欲擦其機車，並未偷竊該高速切斷機云云。惟查：
（一）如附表編號一之犯罪事實，業據被害人己○○指述親見被告自其店裡之走廊竊
      取其店所有之電鑽欲走向其所騎乘之未熄火之機車，因被發現，即將所竊電鑽
      丟在地上等語綦詳（見九十年度偵字第一八五五四號卷第九頁至第十頁），並
      有遭竊電鑽之照片乙幀及贓物認領保管條乙紙附卷可稽，參以，被告於偵訊中
      自承：係因當時喝了一點酒，一時起了貪念（見同上偵卷第十五頁背面）等語
      ，足見其有竊盜之犯意至明。
（二）如附表編號二之犯罪事實，業據被害人戊○○於警訊及本院訊問時指訴被告斯
      時進入其店內將電鑽藏置於腹前並以外套蓋住等語無訛（見九十年度偵字第一
      九六七四號卷第八頁至第八頁背面，本院九十一年度三月二十七日審判筆錄）
      ，並有遭竊電鑽之照片乙幀及贓物認領保管單乙紙附卷可稽，參以，被告於偵
      訊中自承當日竊取他人電鑽之情（見同上偵卷第十三頁背面），其嗣翻異前供
      ，顯係卸責之詞。
（三）如附表編號三之犯罪事實，業據被告供承不諱，核與被害人丙○○、甲○○之
      指述相符（見九十年度偵字第二０三五０號卷第十四頁至第十六頁背面、本院
      九十一年度三月二十七日審判筆錄），並有贓物領據二紙、竊盜現場暨所竊物
      品照片共六幀附卷暨破壞剪一支扣案可佐，堪認被告之自白與事實相符。
（四）如附表編號四之犯罪事實，業據被害人丁○○於警訊及本院訊問時指訴被告斯
      時走進其工廠內，直接抱起高速切斷機轉身便往外走約五公尺，伊立即追出，
      被告將高速切斷機放下欲逃跑，伊將之逮捕，斯時高速切斷機旁並無手套等語
      綦詳（見九十年度偵字第二０七０六號卷第九頁至第九頁背面，本院九十一年
      度三月二十七日審判筆錄），並有遭竊之高速切斷機照片二幀及贓物認領保管
      單乙紙附卷可稽，被告雖以前詞置辯，惟顯係飾卸之詞，不足採信。
（五）綜上，本件事證明確，被告右揭犯行洵堪認定，應予依法論科。
二、按鐵鎚為金屬製品，質硬且重，客觀上足以危害他人生命、身體之安全，自屬兇
    器之一種。核被告所為如附表編號一、二、四之犯行，係犯刑法第三百二十條第
    一項之竊盜罪；如附表編號三之犯行，係犯刑法第三百二十一條第一項第三款之
    攜帶兇器竊盜罪。公訴人雖認被告應依刑法第三百二十條第三項、第一項之普通
    竊盜未遂罪處斷，惟查被告各次竊盜犯行均已將所竊物品置於其實力支配之下，
    應認已屬既遂，另被告持客觀上可作兇器使用之鐵鎚行竊，應係犯刑法第三百二
    十一條第一項第三款之罪，是公訴人容有誤會，起訴法條應予變更。被告先後四
    次竊盜犯行，時間緊接，犯罪之基本構成要件相同，顯係基於概括犯意為之，為
    連續犯，應依刑法第五十六條之規定論以（情節較重之攜帶兇器竊盜）一罪，並
    加重其刑。又被告前曾於八十四年間因偽造文書案件，經本院判處有期徒刑五月
    確定，又於同年間因竊盜及偽造文書等案件，經臺灣板橋地方法院分別判處有期
    徒刑八月、四月，應執行有期徒刑十月確定，前開罪合併執行於八十五年十一月
    二日縮刑期滿執行完畢，此有臺灣高等法院被告全國前案紀錄表、臺灣桃園地方
    法院檢察署刑案資料查註紀錄表在卷足憑，被告前受有期徒刑之執行完畢，於五
    年以內再犯本件最重本刑為有期徒刑以上之罪，為累犯，應依法遞加重其刑。如
    附表編號二、三、四之犯行，雖未據公訴人起訴，然該三次犯行，與公訴人起訴
    之竊盜犯罪事實，具有連續犯之裁判上一罪關係，應為起訴之效力所及，本院自
    應併予審究。爰審酌被告前即有多次竊盜前科，素行不良，及其犯罪之動機、手
    段、犯行次數、竊取財物之價值、所生危害及犯後態度等一切情狀，量處如主文
    所示之刑，以資懲儆。
據上論斷，應依刑事訴訟法第二百九十九條第一項前段、第三百條，刑法第五十六條
、第三百二十一條第一項第三款、第四十七條，判決如主文。
本案經檢察官邱曉華到庭執行職務
中        華        民        國      九十一    年    四    月    十    日
                                            臺灣桃園地方法院刑事第六庭
                                                法  官   林  曉  芳
右正本證明與原本無異。
如不服本判決，應於判決送達後十日內向本院提出上訴狀( 應附繕本 )，上訴於
臺灣高等法院。
                                                書記官   巫  孟  蓉
中        華        民        國   九十一   年   五   月    十三    日
附論罪科刑依據之法條
刑法第三百二十一條
犯竊盜罪而有左列情形之一者，處六月以上五年以下有期徒刑：
一、於夜間侵入住宅或有人居住之建築物、船艦或隱匿其內而犯之者。
二、毀越門扇、牆垣或其他安全設備而犯之者。
三、攜帶兇器而犯之者。
四、結夥三人以上而犯之者。
五、乘火災、水災或其他災害之際而犯之者。
六、在車站或埠頭而犯之者。
前項之未遂犯罰之。
附表：
┌─┬──────┬──────┬─────┬────┬─────┬───
│編│犯 罪 時 間 │犯 罪 地 點 │犯    罪  │被害人  │所得財物  │查 獲
│號│（民  國）  │            │方    法  │        │          │
├─┼──────┼──────┼─────┼────┼─────┼───
│一│九十年十月三│桃園市○○路│進入該店內│己○○  │電鑽一具  │己○○
│  │十一日二十一│四一一號忠信│徒手竊取  │        │（連外盒）│拿電鑽
│  │時五十分許  │電氣行      │（營業中）│        │          │機車當
├─┼──────┼──────┼─────┼────┼─────┼───
│二│九十年十一月│桃園市○○路│進入該店內│戊○○  │電鑽一具  │戊○○
│  │十九日十二時│二二巷二十號│，徒手將電│        │          │進入其
│  │二十分許    │聯合電器行  │鑽藏在腹前│        │          │電鑽當
│  │            │            │以外套蓋住│        │          │
│  │            │            │（營業中）│        │          │
├─┼──────┼──────┼─────┼────┼─────┼───
│三│九十年十一月│桃園市○○路│被告先在工│丙○○  │砂輪機二台│丙○○
│  │二十四日十九│、大同路桃園│地外撿拾一│甲○○  │破壞剪一支│具箱鎖
│  │時五十五分許│客運工地    │白色袋子，│        │          │壞，繼
│  │            │            │並在工地樓│        │          │告躲藏
│  │            │            │梯竊取破壞│        │          │內電源
│  │            │            │剪一支，且│        │          │被告丟
│  │            │            │撿拾客觀上│        │          │之物欲
│  │            │            │可作為兇器│        │          │為陳耀
│  │            │            │使用之鐵鎚│        │          │
│  │            │            │一支，進入│        │          │
│  │            │            │工地倉庫內│        │          │
│  │            │            │將內裝砂輪│        │          │
│  │            │            │機之工具箱│        │          │
│  │            │            │二個之鎖頭│        │          │
│  │            │            │均行破壞後│        │          │
│  │            │            │行竊，再將│        │          │
│  │            │            │竊得之物放│        │          │
│  │            │            │入前開白色│        │          │
│  │            │            │袋內，嗣將│        │          │
│  │            │            │前開非其所│        │          │
│  │            │            │有之鐵鎚丟│        │          │
│  │            │            │棄在現場  │        │          │
├─┼──────┼──────┼─────┼────┼─────┼───
│四│九十年十一月│桃園縣蘆竹鄉│被告走進工│丁○○  │高速切斷機│丁○○
│  │二十七日二十│南崁路一段三│廠徒手抱起│        │一台      │竊取，
│  │時十分許    │一九號工廠  │高速切斷機│        │          │當場逮
│  │            │            │往外走    │        │          │
│  │            │            │（營業中）│        │          │
└─┴──────┴──────┴─────┴────┴─────┴───
